【裁判字號】    99,易,2572
【裁判日期】    990820
【裁判案由】    毀損
【裁判全文】
臺灣臺中地方法院刑事判決              99年度易字第2572號
公  訴  人  臺灣臺中地方法院檢察署檢察官
被      告  甲○○
上列被告因妨害自由等案件，經檢察官聲請以簡易判決處刑（九
十九年度偵字第一０三三七號），本院豐原簡易庭受理（九十九
年度豐簡字第四０六號）後認不宜以簡易判決處刑，移由本院改
依通常程序審理，本院判決如下：
    主  文
本件公訴不受理。
    理  由
一、原聲請簡易判決處刑書意旨略以：甲○○於民國九十九年二
    月二十一日十五時許，在乙○○位於臺中縣大雅鄉○○路○
    段六六０巷七八號住處前，因共有土地停車問題與乙○○發
    生爭執，甲○○心生不悅，竟基於毀損犯意，將乙○○所有
    停放在該處之腳踏車摔擲在地，致腳踏車之變速器故障、座
    椅歪斜，足以生損害於乙○○。甲○○於同日十八時許，再
    度前往乙○○前開住處前，欲要求乙○○出面商談停車問題
    ，惟乙○○拒不出面，甲○○竟另行基於毀損及強制犯意，
    踢踹乙○○住處之大門、摔擲信箱、膠輪、掃把、以不明方
    式擊打乙○○前開住處旁其所有之磚造建物之窗戶玻璃，致
    乙○○住處大門較難關闔、信箱、膠輪、掃把破裂、窗戶玻
    璃破損，足以生損害於乙○○。甲○○欲藉此強暴方式，迫
    使乙○○出面與其商談而行無義務之事，惟乙○○仍未出面
    ，甲○○之強制犯行始未遂（被告吳東源所涉強制未遂罪嫌
    部分，另由本院依協商程序判決）。因認被告甲○○犯刑法
    第三百五十四條之毀損器物罪等語。
二、按告訴乃論之罪，告訴人於第一審辯論終結前得撤回其告訴
    ，又告訴經撤回者，應諭知不受理之判決，並得不經言詞辯
    論為之，刑事訴訟法第二百三十八條第一項、第三百零三條
    第三款、第三百零七條分別定有明文。
三、本件被告甲○○原經檢察官以刑法第三百五十四條之毀損器
    物罪聲請簡易判決處刑，嗣由本院改依通常程序審理，依照
    同法第三百五十七條規定係屬告訴乃論之罪。茲因被告甲○
    ○與告訴人乙○○業已達成和解，並據告訴人乙○○於九十
    九年八月五日當庭具狀撤回其告訴，有本院上開期日之準備
    程序筆錄、撤回告訴聲請狀及九十九年度豐簡附民移調字第
    十號調解筆錄各一份附卷可稽，揆諸上開說明，自應予諭知
    不受理判決，並不經言詞辯論為之。
據上論斷，應依刑事訴訟法第三百零三條第三款，第三百零七條
，判決如主文。
中    華    民    國    99    年    8     月    20    日
                  刑事第十五庭    法  官   林學晴
上正本證明與原本無異。
如不服本判決應於收受送達後10日內向本院提出上訴書狀，並應
敘述具體理由；其未敘述上訴理由者，應於上訴期間屆滿後20日
內向本院補提理由書（均須按他造當事人之人數附繕本）「切勿
逕送上級法院」。
                                  書記官   簡雅文
中    華    民    國    99    年    8    月     20    日

司法院資訊處製作；財團法人民間司法改革基金會備份。
